臺灣臺中地方法院刑事裁定　95年度聲字第4799號
聲明異議人
即　受刑人　甲○○
上列受刑人因違反毒品危害防制條例案件，對法務部94年3月15
日法矯字第0940006836號撤銷假釋處分聲明異議，本院裁定如下
：
    主    文
異議駁回。
    理    由
一、聲明異議意旨詳如聲明異議狀所載（如附件）。
二、按受刑人或其法定代理人或配偶，以檢察官執行之指揮為不
    當者，得向諭知該裁判之法院聲明異議，刑事訴訟法第四百
    八十四條定有明文。又該條所稱「諭知該裁判之法院」，乃
    指對被告之有罪判決，於主文內宣示其主刑，從刑之裁判而
    言，若判決主文並未諭知主刑、從刑，係因被告不服該裁判
    ，向上級法院提起上訴，而上級法院以原審判決並無違誤，
    上訴無理由，因而維持原判決諭知「上訴駁回」者，縱屬確
    定之有罪判決，但因對原判決之主刑從刑未予更易，其本身
    復未宣示如何之主刑、從刑，自非該條所指「諭知該裁判之
    法院」，此經最高法院著有七十九年台聲字第十九號判例可
    資參照。查本件聲明異議人即受刑人（下稱受刑人）甲○○
    前於民國八十二年間因違反肅清煙毒條例等案件，經本院判
    處應執行有期徒刑三年六月，提起上訴後，經臺灣高等法院
    臺中分院判決上訴駁回確定；復於八十三年間因違反槍砲彈
    藥刀械管制條例案件，經本院判處有期徒刑一年四月，提起
    上訴後，經臺灣高等法院臺中分院判決上訴駁回確定；又於
    八十三年間因違反肅清煙毒條例案件，經本院判處應執行有
    期徒刑三年五月，提起上訴後，經臺灣高等法院臺中分院判
    決上訴駁回確定；又於八十四年間因違反肅清煙毒條例案件
    ，經臺灣高等法院臺中分院判處有期徒刑十五年確定。上開
    各罪經合併執行後，於九十一年十月十五日因縮短刑期假釋
    出監，假釋付保護管束期間至一０三年十月二十五日。之後
    ，於上開假釋期間之九十二年間，因違反毒品危害防制條例
    案件，經本院以九十三年度毒聲字第六二一號裁定應入勒戒
    處所觀察、勒戒，提起抗告後，經臺灣高等法院臺中分院以
    九十三年度毒抗字第四三八號裁定抗告駁回確定。法務部乃
    依本院九十三年度毒聲字第六二一號、臺灣高等法院臺中分
    院九十三年度毒抗字第四三八號裁定書，於九十四年三月十
    五日以法矯字第０九四０００六八三六號撤銷受保護管束人
    假釋處分書，撤銷受刑人之上開假釋等情，有臺灣高等法院
    全國前案簡列表、法務部撤銷受保護管束人假釋處分書、本
    院九十三年度毒聲字第六二一號刑事裁定在卷可稽。依前揭
    說明，本院屬本件聲明異議之「諭知該裁判之法院」，合先
    敘明。
三、受刑人甲○○雖以本院九十三年度毒聲字第六二一號刑事裁
    定所認定之事實有誤，進而指摘法務部依據該刑事裁定撤銷
    其假釋之處分不當云云。按裁判除關於保安處分者外，於確
    定後執行之，刑事訴訟法第四百五十六條前段定有明文，是
    裁判一經確定，非依法定程序，不能停止其執行之效力；又
    執行機關對於審判機關所為之裁判，無審查內容之權，故裁
    判是否違法，並非執行機關所得過問。最高法院八十七年度
    台抗字第八十號裁判可資參照。經查，受刑人甲○○對於本
    院九十三年度毒聲字第六二一號刑事裁定之結果不服，業經
    其提起抗告，經臺灣高等法院臺中分院以九十三年度毒抗字
    第四三八號裁定抗告駁回確定。受刑人復依毒品危害防制條
    例第二十條之一，聲請重新審理，因未遵聲請之法定期間，
    不合程式，且所提理由無一符合得重新審理之法定理由，經
    臺灣高等法院臺中分院以九十五年度聲再字第七三號刑事裁
    定駁回聲請等情，有臺灣高等法院臺中分院上開二刑事裁定
    附卷可稽。可知本院九十三年度毒聲字第六二一號、臺灣高
    等法院臺中分院九十三年度毒抗字第四三八號刑事裁定之結
    果，嗣後並未經撤銷，而依前開裁判意旨，法務部對於該等
    刑事裁定之內容，亦無審查權限，該等裁判是否違法，法務
    部無從過問。是以法務部以上開確定裁定為據，撤銷受刑人
    之上開假釋，即無不當。縱受刑人對於法院裁定其應送觀察
    、勒戒之結果，仍有爭執，亦應另循其他法定程序以求救濟
    ，尚非得據為對檢察官執行指揮聲明異議之適法理由。
四、次按假釋出獄者，在假釋中付保護管束。違反保護管束規則
    情節重大者，得撤銷假釋，修正前刑法第九十三年第二項、
    第三項分別定有明文。又按受保護管束人在保護管束期間內
    ，應遵守下列事項：(1)保持善良品行，不得與素行不良之人
    往還。(2)服從檢察官及執行保護管束者之命令。(3)不得對被
    害人、告訴人或告發人尋釁。(4)對於身體健康、生活情況及
    工作環境等，每月至少向執行保護管束者報告一次。(5)非經
    執行保護管束者許可，不得離開受保護管束地；離開在十日
    以上時，應經檢察官核准。受保護管束人違反前條各款情形
    之一，情節重大者，檢察官得聲請撤銷保護管束或緩刑之宣
    告。假釋中付保護管束者，如有前項情形時，典獄長得報請
    撤銷假釋。保安處分執行法第七十四條之二、第七十四條之
    三分別定有明文。經查：
（一）受刑人於九十二年六月十一日十九時許為警查獲後所採之
      尿液，經檢驗結果，呈安非他命陽性反應，足認受刑人於
      假釋期間之九十二年六月十一日十九時許往前回溯約四日
      內之某時，曾在不詳地點施用第二級毒品安非他命一次，
      此經本院九十三年度毒聲字第六二一號裁定送勒戒所觀察
      、勒戒，並經臺灣高等法院臺中分院以九十三年度毒抗字
      第四三八號裁定抗告駁回確定，有該二份刑事裁定在卷可
      按。又施用毒品既屬違法行為，受刑人於前開保護管束期
      間猶犯之，即有未能保持善良品行之具體情狀，所犯又係
      設有刑罰之規定，足見其違反保護管束規則，自屬情節重
      大，受刑人辯稱：尚非情節重大云云，委不可採。
（二）又受刑人上開施用毒品之違法事實，既經法院審認詳確，
      並裁定應送勒戒處所觀察、勒戒確定，法務部依據法院之
      確定裁定，認已符合違反保護管束應遵守事項，情節重大
      之情形，因而撤銷受刑人之上開假釋，亦於法有據，並無
      受刑人所稱一事兩罰之情形。
（三）至於法務部依行政程序法第一０三條第五款之規定未給予
      受刑人陳述意見之機會，則係有法可依，並無未洽之處。
      受刑人謂原處分機關未給予其陳述意見之機會違憲云云，
      更屬誤會。
（四）綜上所述，本件法務部以受刑人於假釋受保護管束期間施
      用毒品，違反前開保護管束應遵守事項，情節重大，而依
      前開規定，就受刑人之假釋予以撤銷之處分，並無不當。
      受刑人前曾以相同理由聲明異議，並經臺灣高等法院臺中
      分院以九十五年度聲字第一六七三號裁定駁回異議之聲明
      ，且經最高法院以九十六年度台抗字第三三號裁定抗告駁
      回確定。本件仍執前詞聲明異議，為無理由，應予駁回。
五、據上論結，應依刑事訴訟法第四百八十六條，裁定如主文。
中　　華　　民　　國　　96　　年　　6 　　月　　29　　日
                  刑事第十一庭  法　官　莊嘉蕙
以上正本證明與原本無異。
如不服本裁定，應於送達後五日內，向本院提出抗告狀。
                                書記官　魏愛玲
中　　華　　民　　國　　96　　年　　6 　　月　　29　　日
